【裁判字號】    94,交聲,1248
【裁判日期】    950123
【裁判案由】    違反道路交通管理處罰條例聲明異議
【裁判全文】
臺灣臺北地方法院交通事件裁定        94年度交聲字第1248號
原處分機關  臺北市交通事件裁決所
受處分人    甲○○
上列受處分人因違反道路交通管理處罰條例案件，對於台北市交
通事件裁決所94年10月13日所為之處分 (原處分：北市裁三字第
裁22－ＡＥＢ233557號），聲明異議，本院裁定如下：
    主  文
異議駁回。
    理  由
一、按汽車駕駛人（包括機器腳踏車），爭道行駛，有左列情形
    之一者：．．．十三、機器腳踏車，不在規定車道行駛者，
    處新台幣（下同）六百元以上一千八百元以下罰緩，道路交
    通管理處罰條例第三條第八款，第四十五條第十三款定有明
    文。再汽車駕駛人（包括機器腳踏車）駕駛汽車違反道路交
    通管理處罰條例第四十五條規定者，除應依該條所規定之罰
    緩處罰外，並予記違規點數一點，道路交通管理處罰條例第
    六十三條第一項第一款亦載有規定。
二、原處分意旨略以：異議人即受處分人甲○○於民國九十四年
    七月五日十八時五十分許，騎乘車號ＣＬＺ－八六一號重型
    機車，行經臺北市馬場町紀代河濱公園腳踏車專用道，經警
    舉發機車未依規定車道行駛，受處分人係違反道路交通管理
    處罰條例第四十五條第十三款規定之行為攔停稽查，經告知
    違規事實後，以北市警交大字第ＡＥＢ二三三五五七號違反
    道路交通管理事件通知單舉發。受處分人於應到案日期前申
    訴，原處分機關函請原舉發機關調查結果，仍認異議人有機
    車行駛禁行車道之違規行為，而依道路交通管理處罰條例第
    四十五條第十三款及第六十三條第一項第一款之規定，於九
    十四年十月十三日以北市裁三字第裁二二－ＡＥＢ二三三五
    五七號裁決書裁處異議人罰鍰一千八百元，並予記違規點數
    一點。
三、聲明異議人聲明異議意指略以：異議人所行經之地點未規劃
    機車專用道，亦無禁制標誌圖標，且當時天色已暗，既無路
    燈照明，亦無交通管制紅綠燈，執行員警未於明顯位置指導
    路人行走，而是躲在樹蔭下云云。
四、經查：
  (一)異議人於對於前開時地在禁行機車道路上騎乘機車之事實並
    不爭執，復有臺北市政府警察局北市警交大字第ＡＥＢ二三
    三五五七號舉發違反道路交通管理事件通知單、臺北市政府
    警察局萬華分局九十四年十一月二十三日北市警萬分交字第
    ０九四三四六八一八○○號書函，在卷可憑，足見異議人於
    前述時間，確有駕駛機車行駛於上開馬場町紀代河濱公園腳
    踏車專用道之事實。
  (二)按駕駛人駕駛汽車應遵守道路交通標誌、標線、號誌之指示
    、並服從執行交通勤務之警察或依法令執行指揮交通及交通
    稽查人員之指揮，道路交通安全規則第九十條訂有明文。本
    件馬場町公園腳踏車專用道於各腳踏車專用道各入口處及彎
    道均設有標誌，且路面上亦設有專用道標誌，有現場照片四
    張影本在卷可佐，異議人自應遵守上開標誌、標線之指示不
    得騎乘重型機車進入上開地點，異議辯稱：行經現場並無禁
    制標誌圖標云云，並非事實，所辯不足採信。
  (三)本件異議人於前揭時地駕駛前開車號重型機車有不在規定車
    道行駛之違規事實，已如前述，且依聲明異議狀第五點所載
    ，異議人指稱河濱公園有座「福德正神」小廟，十餘年來早
    晚有信徒參拜等情，顯見異議人經常進出河濱公園，對於上
    開地點禁行重型機車，當無不知之理，是其所辯，現場無路
    燈照明、執行員警未於明顯處指導如何行走，而是躲在樹蔭
    下云云，無非係事後卸責之詞，委無可採。至關於異議人所
    辯上開地點未設置紅綠燈，及機車專用道云云，與本件聲明
    異議無關，附此敘明。本件事證已臻明確，異議人之違規行
    為堪以認定。
五、綜上所述，本件事證明確，異議人前開辯解，顯不可採，異
    議人之違規行為堪予認定。從而，原處分機關依前開道路交
    通管理處罰條例第四十五條第十三款規定裁處受處分人罰鍰
    一千八百元，並依同條例第六十三條第一項第一款規定予以
    記違規點數一點，核無違誤，本件聲明異議為無理由，應予
    駁回。
六、據上論斷，應依道路交通案件處理辦法第十九條，裁定如主
    文。
中    華    民    國    95    年    1     月    23    日
            臺灣台北地方法院交通法庭法  官  周占春
以上正本證明與原本無異。
如不服本裁定，應於裁定送達後5日內向本院提出抗告狀。
                                    書記官  黃瓊玉
中    華    民    國    95    年    1     月    23    日


司法院資訊處製作；財團法人民間司法改革基金會備份。
